臺灣新竹地方法院民事小額判決
110年度竹北小字第325號
原      告  佛心顧問有限公司

法定代理人  歐陽威仁
訴訟代理人  林烱輝  
被      告  陳煜璋  
上列當事人間給付服務費事件，本院於民國110年8月31日辯論終
結，判決如下：
    主      文
被告應給付原告新臺幣伍萬壹仟元。
訴訟費用新臺幣壹仟元由被告負擔。
本判決得假執行；但被告如以新臺幣伍萬壹仟元為原告預供擔保
，得免為假執行。 
    事實及理由
一、原告主張：
(一)被告於民國109年7月9日委託原告代為處理其與訴外人范○○
    間之車禍理賠事宜，約定以和解總額之30%作為服務費計算
    基準，於被告實際收受賠償金後給付服務費予原告，並簽立
    委託契約書(以下簡稱系爭契約)在案。嗣原告經被告同意，
    代理被告與訴外人范○○以損害賠償金額20萬元，分3期給付(
    109年12月30日前給付3萬元、110年2月10日前給付7萬元、1
    10年3月10日前給付10萬元)之條件達成和解，並於109年12
    月28日以LINE通訊軟體傳送和解書予被告。斯時，被告未拒
    絕或否認，並於收受訴外人范○○給付之第1期賠償金後，在1
    09年12月31日依約給付第1期服務費9,000元(30,000×30%)予
    原告。詎被告嗣後收受全部賠償金，竟透過消保官向原告表
    示和解金額太少，不願給付後續之服務費，迄今尚積欠原告
    第2期及第3期之服務費，合計51,000元【(70,000＋100,000)
    ×30%】，且屢經催討無著。
(二)原告曾於109年12月31日傳送訊息向被告表示，若被告不滿
    意和解金額與條件，可將錢退還予訴外人范○○，續為訴訟，
    惟被告未將收受之款項退還予訴外人范○○。至被告所提之民
    事答辯狀內容與原告向被告請求給付服務費間未有相當之直
    接關係。為此，爰依兩造間委託契約書之法律關係提起本件
    訴訟，並聲明：被告應給付原告51,000元。
二、被告則以：
(一)被告於109年7月9日委託原告代為向訴外人范○○求償車禍事
    故所生之損害，並於委託書上記載：「已申請竹北特別補償
    基金67,892元」、「薪資113,885元」及「車損300元」等字
    樣，暨將附件三所示705,065元之求償清單(見本院卷第59頁
    至第61頁)透過LINE通訊軟體傳送予原告作為求償依據。此
    後，被告曾告知原告和解之最低條件為扣除原告服務費及不
    計算特別補償基金後，被告實際受領20萬元，且不得分期付
    款；惟原告與訴外人范○○談判之結果為和解金額20萬元、分
    3期付款(3萬元、7萬元、10萬元)，完全不符合預期；而原
    告以電話告知被告上開和解條件時，因被告正在開會，且在
    不了解談判過程及資訊不對等、時間不充裕之情形下，回覆
    同意接受賠償條件。
(二)原告於官方網頁中明載「協助車禍受害人擬定計算和解金額
    與求償計畫書，並陪同至調解會談判，爭取最大之理賠金額
    」等情；然原告並未履行上開承諾與約定，亦未考慮被告方
    之利益，造成被告蒙受365,093元之損失。又原告僅出席1次
    車禍事故鑑定會及2次調解會，亦未以契約書約定之身分進
    行談判與辯護，進而替被告爭取權利，即可獲得6萬元之服
    務費，明顯違反公平原則，且其合法之委託身分甚受質疑。
    此外，原告於收受第1期分期款後即已轉帳9,000元作為原告
    之勞務酬勞，然審視系爭契約所定義之服務費計算公式，明
    顯違反消費者保護法第12條第1項平等互惠原則之規定，且
    依消費者保護法第11條之規定，自應為有利於消費者即被告
    之解釋，重新計算服務費之計算方式。基此，原告提起本件
    訴訟，顯無理由。答辯聲明：駁回原告之訴；如受不利之裁
    判，願供擔保請准宣告免為假執行。
三、得心證之理由：　　　　　　
(一)原告主張被告於109年7月9日委託其代為處理被告與訴外人
    范○○間之車禍理賠事宜，並約定以和解總額之30%作為服務
    費計算基準；嗣原告經被告同意，代理被告與訴外人范○○以
    損害賠償金額20萬元，分3期給付(109年12月30日前給付3萬
    元、110年2月10日前給付7萬元、110年3月10日前給付10萬
    元)之條件達成和解，並於109年12月28日以LINE通訊軟體傳
    送和解書予被告；而訴外人范○○業已依和解書內容將全數和
    解金給付予被告，然被告僅支付原告第1期服務費9,000元，
    並未給付第2期及第3期之服務費合計51,000元【(70,000＋10
    0,000)×30%】等情，業據原告提出與其所述相符之委託契約
    書及和解書為證(見本院卷第13頁、第21頁)，且為被告所不
    爭執，堪信為真實。
(二)被告辯以原告所提供之服務與其可獲得之服務費顯然不符合
    比例原則，系爭契約明顯違反消費者保護法第11條、第12條
    之規定，應為有利於消費者即被告之解釋，重新計算服務費
    之計算方式云云。是本件所應審究之爭點在於：原告依系爭
    契約之內容請求被告給付尚未支付之服務費51,000元，有無
    理由？經查：
　１按關於勞務給付之契約，不屬於法律所定其他契約之種類者
    ，適用關於委任之規定，民法第529條定有明文。又民法第5
    28條、第548條規定，委任契約乃當事人約定一方委託他方
    處理事務，他方允為處理之契約；原則上於委任關係終止及
    為明確報告顛末後請求。查被告並不否認曾委任原告協助處
    理其與訴外人范○○間之車禍理賠給付，且於系爭契約上簽名
    等情，堪認兩造間確實成立委任關係。而原告亦於109年12
    月24日代理被告與訴外人范○○成立和解，被告則因該和解之
    內容獲得和解金20萬元等情，已如前述，是原告既已完成被
    告委任之事務，被告自應依兩造間之約定給付服務費。
　２次查，系爭契約除委任保險理賠事項屬勾選，甲方委任人個
    人資料及訂約日期等部分係使用手寫方式載入外，其餘之契
    約條款及原告公司名稱等，均係使用印刷字體而成，固認屬
    定型化契約性質；然觀諸系爭契約之內容，其約定事項包括
    被告委任原告保險理賠之事項、代為用印、代為申請調解之
    權利、服務費用計算基準、被告終止委任契約之方式、被告
    違約時之賠償等，均屬一般規範委任契約當事人間之權利義
    務事項，並無特別約定免除原告之責任或拋棄、限制被告之
    權利，難認有顯失公平之情事。而系爭契約第4條關於服務
    費用之內容，明確記載「甲方(即被告，下同)委託理賠事項
    撥款金額當日，甲方以該理賠金總額之30%現金一次給付給
    乙方(即原告)，作為乙方服務費用」等情，實難認有何疑義
    之處，故被告抗辯該條款違反消費者保護法第11條之規定，
    應為有利於被告之解釋，重新計算服務費之計算方式一節，
    乃屬無據。此外，本件服務費用之計算係按被告受賠償之一
    定比例計算，而於談判磋商過程中，是否達成和解仍繫於當
    事人本人之決定，是如當事人認為扣除原告取得之服務費後
    ，其取得之損害賠償金過低，當可拒絕接受和解之內容，要
    求原告另行談判或是進入訴訟程序由法院依法判決，故被告
    抗辯服務費用之計算明顯違反平等互惠原則，且顯失公平，
    尚非可採。執此，被告抗辯系爭契約違反消費者保護法第11
    條、第12條之規定，難認有據。
　３再查，被告抗辯原告電話告知和解條件時，其正在開會，其
    係在不了解談判過程細節、資訊不對等及時間不充裕之情況
    下，同意接受賠償條件云云；然原告係於109年12月24日與
    訴外人范○○成立和解，有該和解書附卷可參(見本院卷第21
    頁)，嗣原告於109年12月28日以LINE通訊軟體傳送和解書翻
    拍照片予被告；且原告於109年12月31日曾傳送訊息向被告
    表示：「如果你覺得這金額還是沒辦法接受，可以退給他，
    繼續走法院」、「我這邊也有電話錄音是你同意和解金額及
    方式」，被告則回覆稱：「我同意但是非常不滿意，毫無價
    值和能力的服務」、「9000已匯」等語，有LINE對話紀錄可
    參(見本院卷第103頁)，且為被告所不爭執(見本院卷第98頁
    )，益徵被告雖不滿意原告與訴外人范○○間所成立之和解內
    容，然已明確表示接受該和解金額與條件，是被告所執前揭
    抗辯，即非有理。
　４至被告另抗辯原告陪同出席鑑定會及調解會時，無法說明係
    依系爭契約關係參與程序，只能自稱是被告朋友，未依系爭
    契約約定內容履行云云。惟查，被告自承原告法定代理人曾
    陪同參與1次車輛行車事故鑑定會之鑑定會議、2次鄉鎮市調
    解委員會調解等情(見本院卷第43頁)，並未遭禁止代理，故
    難認有違反系爭契約陪同被告參與上開程序之約定。被告另
    抗辯系爭契約約定原告有「陪同開庭」之義務，然原告詐騙
    被告同意和解，脫免陪同被告進行後續民刑事訴訟之義務云
    云。惟查，被告與訴外人范○○間所成立之和解內容業經被告
    表示同意而成立和解，並無後續之訴訟程序，被告抗辯原告
    未陪同進行訴訟程序與系爭契約約定有違，自無可採。
　５基上所述，系爭契約並未違反消費者保護法第11條、第12條
    之規定；且兩造既係本諸契約自由原則，依自由意識、自主
    決定契約之締結與否，兩造自應受該契約之拘束，並依約履
    行。又原告既已完成其依約提供之服務，被告自有依約給付
    服務費之義務，是原告依系爭契約之內容請求被告給付尚未
    給付之服務費51,000元【(70,000＋100,000)×30%】，洵屬有
    據，應予准許。
(三)綜上所述，原告依兩造間委託契約書之法律關係提起本件訴
    訟，請求被告給付服務費51,000元，為有理由，應予准許。
四、本件事證已臻明確，兩造其餘之攻擊或防禦方法，經本院審
    酌後均認與本件之結論無影響，茲不再一一論列，併予敘明
    。
五、本件係適用小額訴訟事件為被告敗訴之判決，爰依職權宣告
    假執行，並於裁判時確定其訴訟費用額。被告陳明願供擔保
    ，聲請宣告免為假執行宣告，合於法律規定，爰酌定相當之
    擔保金額宣告之。
六、據上論結，本件原告之訴為有理由，依民事訴訟法第436條
    之23、第436條第2項、第78條、第392條第2項、第436條之1
    9第1項、第436條之20，判決如主文。
中    華    民    國   110    年    9    月    14    日
                  竹北簡易庭  法  官  李宇璿
以上正本係照原本作成。
如對本判決上訴，非以其違背法令為理由，不得為之，且須於判
決送達後20日內向本院提出上訴狀
中　　華　　民　　國　　110 　年　　9 　　月　　15　　日
                              書記官  王恬如